【裁判字號】    96,上訴,5384
【裁判日期】    970219
【裁判案由】    偽造文書
【裁判全文】
臺灣高等法院刑事判決                96年度上訴字第5384號
上  訴  人  臺灣桃園地方法院檢察署檢察官
被      告  甲○○
上列上訴人因被告偽造文書案件，不服臺灣桃園地方法院96年度
訴字第1424號，中華民國96年9月21日第一審判決（起訴案號：
臺灣桃園地方法院檢察署95年度偵字第25764號），提起上訴，
本院判決如下：
    主  文
上訴駁回。
    理  由
一、本件聲請簡易判決處刑意旨略以：甲○○於民國（下同）93
    年間某日，承攬萬翔營造有限公司（下稱萬翔公司）所轉包
    之龜山鄉山福村集會所新建工程，萬翔公司遂交付該公司印
    章及負責人丙○○印章各一枚，並授權被告甲○○製作「萬
    翔營造有限公司丙○○、甲○○代」圖樣之印章一枚，供上
    開工程訂購材料使用，嗣因被告甲○○施作工程不力，屢生
    糾葛，萬翔公司乃於94年12月12日發送存證信函即刻終止授
    權被告甲○○使用上開印章並要求歸還，旋於94年12月13日
    由甲○○收受知悉，詎被告甲○○明知其於94年12月13日收
    到上開存證信函之終止表示之際，雙方授權關係就已經消滅
    ，甲○○已非屬萬翔公司所授權之代理人，則甲○○已無任
    何授權，自即日起不得再以萬翔公司名義為任何法律行為或
    使用萬翔公司之印章，詎甲○○基於盜用「萬翔營造有限公
    司丙○○、甲○○代」之印章，偽造萬翔公司名義對外訂購
    材料使用之犯意，於94年12月14日及31日，先後在桃園縣桃
    園市○○路652巷6號16樓住處，在電話中向新明水泥製品廠
    股份有限公司（下稱新明公司）及佳芫有限公司（下稱佳芫
    公司）表示係萬翔公司欲訂購建材十萬六千四百十四元及六
    萬九千一百八十三元，並於新民公司、佳芫公司所傳真之報
    價單盜蓋上「萬翔營造有限公司丙○○、甲○○代」圖樣印
    章，用以表示萬翔公司同意以報價購買之意思，將報價單回
    傳新明公司及佳芫公司行使，足以生損害於萬翔公司、丙○○及新明公司、佳芫公司對於廠商購買貨品之正確性，而新
    明公司、佳芫公司即因被告甲○○行使上開偽造之用以表示
    萬翔公司購買意思之私文書，而交付如報價單所載建材予被
    告甲○○，嗣因新明公司、佳芫公司請求萬翔公司支付貨款
    時，始知悉上情，因認為被告甲○○涉犯刑法第217條第2項
    盜用印章、第216條、第210條之行使偽造私文書罪嫌云云。
二、按犯罪事實應依證據認定之，無證據不得認定其犯罪事實；
    又不能證明被告犯罪者，應諭知無罪之判決，刑事訴訟法第
    154條第2項、第301條第1項分別定有明文。復按告訴人之告
    訴，本以使被告受刑事訴追為目的，故其陳述是否與事實相
    符，自應調查其他證據，以資審認，苟其所為攻擊之詞，尚
    有瑕疵，則在此瑕疵未予究明以前，即不能遽採為斷罪之基
    礎（69年度台上字第1531號判決參照）。再認定被告有罪之
    事實，應憑證據，如未能發現相當之證據，或證據不足以證
    明，自不能以推測或擬制之方法，以為裁判之基礎；且認定
    事實所憑之證據，其為訴訟上之證明，須達於通常一般人均
    不致有懷疑，而得確信其為事實之程度者，始得據為有罪之
    認定，倘其證明尚未達到此一程度而有合理之懷疑存在時，
    尚難為有罪之認定基礎；另苟積極證據不足以為不利於被告
    事實之認定，即應為有利於被告之認定，更不必有何有利之
    證據（30年上字第816號、40年台上字第86號、76年台上字
    第4986號判例參照）。且證人之證言固非不得做為認定被告
    犯罪事實之證據，惟須此項證言無瑕疵可指，且與事實相符
    者，始足當之，苟證人之證言有瑕疵時，即不得做為不利被
    告認定之唯一依據。為貫徹無罪推定原則，檢察官對於被告
    之犯罪事實，應負實質舉證責任。刑事訴訟法修正後第161
    條（下稱本法第161條）第1項規定「檢察官就被告犯罪事實
    ，應負舉證責任，並指出證明之方法」，明訂檢察官舉證責
    任之內涵，除應盡「提出證據」之形式舉證責任（參照本法
    修正前增訂第163條之立法理由謂「如認檢察官有舉證責任
    ，但其舉證，仍以使法院得有合理的可疑之程度為已足，如
    檢察官提出之證據，已足使法院得有合理的可疑，其形式的
    舉證責任已盡」）外，尚應「指出其證明之方法」，用以說
    服法院，使法官「確信」被告犯罪構成事實之存在。此「指
    出其證明之方法」，應包括指出調查之途徑，與待證事實之
    關聯及證據之證明力等事項。同條第2、3、4項，乃新增法
    院對起訴之審查機制及裁定駁回起訴之效力，以有效督促檢
    察官善盡實質舉證責任，藉免濫行起訴。刑事訴訟法修正後
    第163條釐訂法院與檢察官調查證據責任之分際，一方面揭
    櫫當事人調查證據主導權之大原則，並充分保障當事人於調
    查證據時，訊問證人、鑑定人或被告之權利（同條第1項）
    ；另一方面例外規定法院得及應依職權調查證據之補充性，
    必待當事人舉證不足時，法院始自動依職權介入調查，以發
    見真實（同條第2項）；再增訂法院依職權調查證據前，應
    踐行令當事人陳述意見之程序（同條第3項），以貫徹尊重
    當事人查證之主導意見，確保法院補充介入之超然、中立。
三、證據能力部分：按「刑事訴訟法第159條第1項雖規定，被告
    以外之人於審判外之言詞或書面陳述，除法律有規定外，不
    得作為證據。惟同法第159條之5第2項已規定，當事人、代
    理人或辯護人於法院調查證據時，知有第159條第1項不得為
    證據之情形，而未於言詞辯論終結前聲明異議者，視為有前
    項之同意（指同條第一項之同意作為證據）」（93年度台上
    字第3533號判決要旨）：又「刑事訴訟法第159條之5明定：
    『被告以外之人於審判外之陳述，雖不符前4條之規定，而
    經當事人於審判程序同意作為證據，法院審酌該言詞陳述或
    書面陳述作成時之情況，認為適當者，亦得為證據』、『當
    事人、代理人或辯護人於法院調查證據時，知有第159條第1
    項不得為證據之情形，而未於言詞辯論終結前聲明異議者，
    視為有前項之同意』，其立法理由在於傳聞證據未經當事人
    之反對詰問予以核實，乃排斥其證據能力。惟當事人如放棄
    對原供述人之反對詰問權，於審判程序表示同意該等傳聞證
    據可作為證據，此時，法院除認該傳聞證據欠缺適當性外，
    自可承認其證據能力。又當事人、代理人或辯護人於調查證
    據時，知有刑事訴訟法第159條第1項不得為證據之情形，卻
    表示『對於證據調查無異議』、『沒有意見』等意思，而未
    於言詞辯論終結前聲明異議者，應視為已有將該等傳聞證據
    採為證據之同意」（94年度台上字第2976號意旨）。查本案
    被告甲○○及檢察官於審理期日，對本案全部證據，未表示
    對證據能力有爭執，復於審判期日就提示之證據於言詞辯論
    終結前，均未就所調查之證據主張有刑事訴訟法第159條第1
    項不得為證據之情形，是參照上開最高法院判決要旨，本案
    經調查之證據均有證據能力。
四、檢察官認被告甲○○涉犯前揭罪嫌，係以被告甲○○96年3
    月9日檢察官偵訊時之供述、萬翔公司代表人乙○○之指述
    、丙○○之證述、林雲開之證述、工程合約書、萬翔公司函
    影本、郵局存證信函及回執影本、報價單及收據影本等資以
    為據。
五、訊據被告甲○○固坦承有承攬萬翔公司轉包之龜山鄉山福村
    集會所新建工程，且由萬翔公司授權被告甲○○製作「萬翔
    營造有限公司丙○○、甲○○代」圖樣之印章一枚，供上開
    工程訂購材料使用等情，惟否認有偽造文書犯行，辯稱略以
    ：「萬翔公司是自己於93年間向桃園縣龜山鄉公所承作龜山
    鄉山福村集會所新建工程，但萬翔公司則是在94年間始將之
    委由我承作，並非檢察官於聲請簡易判決處刑書上所載我在
    93年間某日承攬萬翔公司轉包的龜山鄉山福村集會所新建工
    程，而且萬翔公司並沒有交付其公司的大章即萬翔公司章與
    小章即當時負責人曾義翔的章給我，另外萬翔公司雖於94年
    12月12日寄存證信函給我，但我住的社區是由社區管理委員
    會在94年12月13日代收，我則係在94年12月16日才受收上開
    存證信函。檢察官在起訴書中記載，我在94年12月14日及94
    年12月31日分別向新明公司及佳芫公司訂購十萬六千四百十
    四元及六萬九千一百八十三元的貨物，這二筆其實是同一筆
    ，都是向佳芫公司訂購十萬六千四百十四元的彩晶磚，而佳
    芫公司在94年12月14日借用新明公司名義的報價單傳真給我
    ，我只有在該張報價單上蓋用萬翔公司授權刻的章後回傳給
    佳芫公司，因為訂貨時有給付訂金三萬元，所以後來佳芫公
    司在94年12月31日送貨來後，我於給付尾款開立我自己的支
    票給佳芫公司後，佳芫公司才會交付這張94年12月31日六萬
    九千一百八十三元的收據，但我並未在該張收據上另外蓋用
    萬翔公司授權刻的章，因為那個萬翔公司授權刻的章在94
    年12月26日就由當時萬翔公司負責人曾義翔的父親曾振連到
    工地取回，我怎麼可能在94年12月31日再使用那個章，而且
    我向佳芫公司訂購的那些彩晶磚於訂購之前萬翔公司當時的
    負責人曾義翔還有去選色之後才向佳芫公司訂購，而且送貨
    來後也都用在我向萬翔公司轉包的龜山鄉山福村集會所新建
    工程上，沒有偽造文書」等語。
六、經查：
(一)、萬翔公司係於93年向桃園縣龜山鄉公所承包龜山鄉山福村集
    會所新建工程，並於94年3月15日將之轉包予被告甲○○承
    作並進行公證，再於94年4月26日授權被告甲○○刻印龜山
    鄉山福村集會所新建工程專案章、萬翔營造有限公司丙○○
    之章等事實，分據萬翔公司現任代表人乙○○（原審96年度
    桃簡字第1483號卷96年7月2日訊問筆錄第3頁至第4頁稱：「
    我們是在簽約時是在94年3月15日．．．．我們當時是交給
    被告授權圖，並不是印章，我們是授權被告可以刻第15頁的
    章，至於第20頁的章是他依照我們第15頁的授權圖，經過授
    權所刻」等語）、94年間萬翔公司代表人曾義翔（原審96年
    度桃簡字第1483號卷96年7月9日訊問筆錄第2頁稱：「（在
    94年間你是否擔任萬翔營造有限公司的負責人？）是」、「
    （在93年萬翔公司承包龜山鄉鄉公所山福村集會所興建工程
    案，曾經委託被告承作，有無此事？）有」、「（你們公司
    有無將公司的大章及你自己的小章交給被告？）沒有，但是
    有授權被告刻」、「（提示他字卷第14頁及第15頁，你授權
    被告刻的印章是否為該印章？）是」等語）結證明確，並有
    萬翔公司代表人曾義翔與被告甲○○就本件龜山鄉山福村集
    會所新建工程所簽訂之94年3月15日工程合約書與公證書（
    95年度他字第3234號卷第5頁至第13頁）、萬翔公司94年4月
    26日（萬）字第0940426001號函送授權被告甲○○刻印龜山
    鄉山福村集會所新建工程專案印鑑及授權圖樣（95年度他字
    第3234號卷第14頁至第15頁）等附卷可稽，核與被告甲○○
    所辯：「係在94年間始行承包上開龜山鄉山福村集會所新建
    工程且並未收受萬翔公司之公司大章與小章」等各節相符，
    是檢察官於聲請簡易判決處刑書所載被告甲○○於93年承攬
    萬翔公司轉包之龜山鄉山福村集會所新建工程且有收受萬翔
    公司之大、小章乙節，應非事實。
(二)、檢察官於聲請簡易判決處刑書所載【詎甲○○基於盜用「萬
    翔公司丙○○、甲○○代」之印章，偽造萬翔公司名義對外
    訂購材料使用之犯意，於94年12月14日及31日，先後在桃園
    縣桃園市○○路652巷6號16樓住處，在電話中向萬翔公司及
    佳芫有限公司表示係萬翔公司欲訂購建材十萬六千四百十四
    元及六萬九千一百八十三元，並於新明公司、佳芫公司所傳
    真之報價單盜蓋「萬翔公司曾義翔、甲○○代」圖樣印章】
    等情，經查：本件僅有新明公司報價單，並無檢察官所指
    之佳芫公司報價單，而依檢察官於起訴書中所載之金額即十
    萬零六千四百十四元與六萬九千一百八十三元、日期即94年
    12 月14日與94年12月31日觀之，應係指95年度他字第3234
    號卷第19頁至第21頁之94年12月14日新明公司報價單與94年
    12月31 日佳芫公司送貨單，且其中94年12月14日新明公司
    之報價單有二份，而94年12月31日佳芫公司之送貨單則有一
    份。
(三)、另觀之前開二份94年12月14日新明公司報價單與一份94年12
    月31日佳芫公司送貨單（95年度他字第3234號卷第19頁至第
    21頁），僅其中一份94年12月14日新明公司報價單上蓋有萬
    翔公司授權刻的章，另一份94年12月14日新明公司報價單則
    係由被告甲○○簽名並附記94年12月16日，而94年12月31日
    佳芫公司送貨單並未蓋用萬翔公司授權刻的章，則檢察官於
    起訴書中所載被告甲○○於94年12月31日蓋用萬翔公司授權
    刻的章於佳芫公司報價單乙節顯非事實。原審依前開94年12
    月14日新明公司報價單上所載之聯絡人林筠開經理及94年12
    月31日送貨單上所載佳芫公司負責人陳羿燕傳喚到庭說明，
    其中證人林筠開其真實姓名係林雲開，林雲開表示其公司的
    名稱係佳芫公司，因為佳芫公司後來才成立，資料不齊全，
    所以報價單於當時係借用新明公司之報價單，本件係被告甲○○撥打電話詢價，故其在94年12月14日傳真至被告甲○○
    桃園縣桃園市○○路之住處，並由被告甲○○蓋上萬翔公司
    授權刻的章後再回傳予林雲開表示要訂購，且於訂約後由被
    告甲○○給付三萬元之貨款，故才會在94年12月14日的新明
    公司報價單上記載「已收訂金三萬元」，其後在94年12月31
    日佳芫公司將被告甲○○所訂購之貨送到龜山鄉之活動中心
    後，由被告甲○○給付七萬餘元之支票，所以才會另有94年
    12 月31日佳芫公司送貨單，另證人即佳芫公司之負責人陳
    羿燕亦證稱佳芫公司當時係借用新明公司之報價單，本件僅
    有訂購一筆貨物等情，分據證人林雲開及陳羿燕於原審結證
    在卷（原審96年度桃簡字第1483號卷96年7月2日訊問筆錄第
    5頁至第7頁），核與被告甲○○所稱情節一致，復有前揭94
    年12月14日新明公司報價單二份與94年12月31日佳芫公司送
    貨單在卷可佐，是檢察官於起訴書中所載被告冒用萬翔公司
    名義而於94年12月31日偽造萬翔公司與佳芫公司之報單價乙
    節應非事實。
(四)、萬翔公司授權被告甲○○刻印之「萬翔公司曾義翔、甲○○
    代」之印章，已於94年12月26日中午12時30分許，由當時萬
    翔公司負責人曾義翔之父親曾振運取回之事實，業據證人曾
    義翔於原審證述在卷（原審96年度桃簡字第1483號卷96年7
    月9日訊問筆錄第2頁至第3頁），並有曾振連取回時簽名之
    簽收簿影本在卷可稽（原審96年度桃簡字第1483號卷臺灣桃
    園地方法院檢察署96年7月6日函送被告甲○○96年6月25日
    聲請傳喚狀後所附資料），亦與被告甲○○所辯情節相符，
    是前開「萬翔公司曾義翔、甲○○代」即萬翔公司授權被告
    甲○○所刻之章已於94年12月26日中午由萬翔公司當時負責
    人曾義翔之父親取回，被告甲○○顯不可能於94年12月31日
    再盜用前開印章，益足徵檢察官起訴書所載被告甲○○於94
    年12月31日盜用萬翔公司授權刻的章後再偽造與佳芫公司之
    報價單乙節應無任何依據。是檢察官起訴書內所載被告甲○○二次盜用及偽造報價單之犯行，其中94年12月31日盜用萬
    翔公司授權刻的章並偽造與佳芫公司報價單部分根本非事實
    ，無從證明被告甲○○犯罪。
(五)、檢察官起訴書中所載被告於94年12月14日，在桃園縣桃園市
    ○○路652巷6號16樓住處，盜用「萬翔公司曾義翔、甲○○
    代」之印章蓋用於新明公司報價單後，而偽造萬翔公司與新
    明公司之報價單部分：經查，本件94年12月14日係被告甲○○向佳芫公司一次訂購十萬六千四百十四元之貨物，其貨物
    內容係彩晶磚，被告甲○○於向佳芫公司訂購之前，萬翔公
    司當時之負責人曾義翔並曾經就所訂購之彩晶磚選色後，被
    告甲○○始向佳芫公司訂購前開十萬六千四百十四元之彩晶
    磚等事實，業據萬翔公司當時之負責人曾義翔於原審證述在
    卷（原審96年度桃簡字第1483號卷96年7月9日訊問筆錄第3
    頁稱：「（有何意見？）被告意思應該是指彩晶磚的顏色是
    有去選色，印象中我有去選彩晶磚的顏色，不知道是我還是
    我父親決定的，我印象中有選色，選色之後才能訂購，至於
    時間點我沒有辦法確定」等語），核與被告甲○○所辯向佳
    芫公司訂購彩晶磚前係由萬翔公司先行選色後始行訂購一節
    相符，並有前揭94年12月14日新明公司報價單及94年12月31
    日佳芫公司送貨單（95年度他字第3234號卷第19頁至第21頁
    ，其報價與送貨物品皆係彩晶磚）附卷可佐。萬翔公司雖於
    94年12月12日發存證信函予被告甲○○表示終止授權被告甲○○使用萬翔公司授權刻的章，然依前揭存證信函所附之掛
    號回執，前開存證信函係94年12月13日始送達到被告甲○○
    所居住之「臺北東京社區社區管理委員會」代收信件等情，
    此有前揭94年12月12日存證信函與掛號回執在卷可稽（95年
    度他字第3234號卷第16頁至第18頁，其中第18頁掛號回執之
    收受人係臺北東京社區管理委員會），而臺北東京社區管理
    委員會所僱用代收信件之保全公司人員沈瑞鏞於原審證稱一
    般社區之掛號信件由保全公司人員先代收，之後再寫招領通
    知單投在住戶信箱內，再由住戶持招領單向管理人員收取，
    一般掛號信在管理人員領取後當天到簽收後八天內，住戶都
    可憑招領單前來領取，超過八天才會退回寄送郵局，故於簽
    收當日到八天內掛號郵件住戶都可來收取，所以於94年12
    月13日代收信件後，於94年12月21日來收取掛號信件皆有可
    能，至於94年12月間之住戶簽收紀錄現已不存在了等節，亦
    據證人沈瑞鏞證述明確（原審96年度桃簡字第1483號卷96年
    7月23日訊問筆錄第2頁至第3頁），準此，萬翔公司所寄發
    之前開存證信函雖於94年12月12日寄出，然於94年12月13日
    始由被告甲○○住處管理委員會代收，被告甲○○於94年12
    月21日前皆有可能前去收取等各節明確。
(六)、佳芫公司於94年12月14日利用新明公司之報價單傳真予被告
    甲○○報價彩晶磚價格之前，前揭彩晶磚之顏色係由萬翔公
    司當時之負責人曾義翔選色，被告甲○○始會向佳芫公司訂
    購，所訂購之彩晶磚亦皆使用於被告甲○○向萬翔公司所承
    包之龜山鄉山福村集會所新建工程工地，已詳如前述，又參
    以證人即當時萬翔公司負責人曾義翔於原審證稱萬翔公司雖
    於94年12月12日發存證信函，並由被告甲○○社區管理委員
    會於94年12月13日代收，但並不知道被告甲○○係何時實際
    收取前揭存證信函而知道存證信函之內容（原審96年度桃簡
    字第1483號卷96年7月9日訊問筆錄第3頁稱：「（你說印象
    中有選色，選色之後才能知道哪些色才能去訂購，而被告用
    你們授權的章，也就是依照你們選色的才去訂購的，為何被
    告有逾越授權範圍？）因為我發存證信函終止被告使用印章
    ，存證信函上面的章是94年12月13日是管委會的章，但被告
    何時收到我不清楚」等語），復證稱：「如被告甲○○收受
    存證信函係在94年12月16日之後，覺得被告甲○○並非故意
    使用萬翔公司授權刻的章」等情（原審96年度桃簡字第1483
    號卷96年7月9日訊問筆錄第4頁），由上可知萬翔公司當時
    代表人曾義翔亦不覺得被告甲○○以萬翔公司名義向佳芫公
    司訂購彩晶磚係逾越權限。
(七)、本件被告甲○○有重聽，業據被告陳明，是被告甲○○於偵
    查中就檢察官詢問之問題：「94年12月13日有無收到存證信
    函？」答以：「有」，但被告甲○○之真意究係有收到前開
    萬翔公司存證信函抑或係94年12月13日收到存證信函其真意
    不明，參諸被告甲○○就檢察官所詢問之問題即「有無向新
    明公司與佳芫公司訂貨？」答以：「有」。而實際上被告甲○○僅向佳芫公司一家公司訂購彩晶磚，係佳芫公司借用新
    明公司之報價單，亦足徵被告甲○○根本就檢察官所詢問之
    問題完全了解而回答，自難執以為不利於被告甲○○之認定
    。
(八)、而檢察官循告訴人之聲請上訴雖略以：「被告甲○○於偵查
    已坦認犯行，法院卻逕認定為被告否認犯罪，且衡情，一般
    人於收受終止授權內容之存證信函，情緒均有所波動，進而
    與對造聯繫商議雙方間法律關係，然本案被告在雙方合作關
    係尚存之時，收受終止授權使用印章之存證信函，竟自稱未
    有任何反應，亦無為該事與被害人聯繫，顯然於收受存證信
    函之前已受被害人之通知而在心理上有所準備，即其早於收
    受存證信函之前，已接受對造之意思表示，雙方間授權關係
    早已結束，其辯稱遲至管委會收受存證信函三日之後始收到
    該終止授權關係之信函一節顯與常情相悖，原審認事容有違
    誤，因之請求本檢察官上訴，經核尚非顯無理由」等語，然
    經通知萬翔公司代表人乙○○到庭陳述意見，對於被告之辯
    解均表示無意見，足見被告之前述辯解並非不可取，且檢察
    官之上訴書所記載者並無任何舉證事項，亦無對於證據認定
    之不同意見，復無對證據取捨有何違背經驗與論理法則之指
    摘，則檢察官上訴書所陳各詞並非可取。
七、綜上，檢察官起訴被告於93年間承作萬翔公司轉包之龜山鄉
    山福村集會所新建工程，然上揭工程係在94年3月15日始由
    萬翔公司交予被告甲○○承作，又起訴書認定被告甲○○因
    此取得萬翔公司大章及小章，然萬翔公司並未交付任何印章
    予被告甲○○，僅授權被告甲○○刻印「萬翔公司曾義翔、
    甲○○代」之章，另檢察官起訴認被告甲○○於94年12月31
    日盜用萬翔公司授權刻的章後再偽造與佳芫公司之報價單，
    然實際上並無94年12月31日之佳芫公司報價單而係94年12月
    31日之送貨單，且94年12月31日之送貨單上並未由被告甲○○蓋用萬翔公司授權刻的章，因為前揭萬翔公司授權刻的章
    已由萬翔公司當時負責人之父親曾振連於94年12月26日取回
    ，被告甲○○自無從執前揭章盜蓋；又94年12月14日雖有新
    明公司之報價單其上蓋有萬翔公司授權刻的章，然實際上係
    佳芫公司借用新明公司報價單而於94年12月14日傳真予被告
    甲○○報價貨物彩晶磚之用，而被告甲○○於向佳芫公司訂
    購前揭彩晶磚前，當時之萬翔公司負責人曾義翔並先行選色
    後始授權被告甲○○蓋用萬翔公司授權刻的章傳真予佳芫公
    司以便訂購彩晶磚，且所訂購之彩晶磚皆使用於承包之工地
    內；另萬翔公司雖於94年12月12日寄發存證信函予被告甲○○終止被告甲○○使用萬翔公司授權刻的章，但前揭存證信
    函係94年12月13日始掛號送達予被告甲○○住處之臺北東京
    社區管理委員會，而前開管理委員會代收後，在94年12月21
    日前被告甲○○皆有可能前去拿取，萬翔公司當時之負責人
    曾義翔復表示不知被告甲○○何時知悉前揭存證信函內容，
    被告甲○○如係訂購後始前去管理委員會收取掛號信的話，
    被告甲○○根本沒有盜用及偽造文書之故意，揆之前開最高
    法院判決意旨，並無任何明確之積極證據足以證明被告甲○○有何檢察官公訴意旨所載之犯行，本件核屬不能證明被告
    甲○○犯罪，自應為無罪之諭知。
八、原審以不能證明被告犯罪，而為其無罪之諭知，經核原判決
    並無違誤，檢察官循告訴人之請求以前詞提起上訴，以推測
    之詞指摘原判決不當，請求撤銷改判，為無理由，應予駁回
    。
據上論斷，應依刑事訴訟法第368條，判決如主文。
本案經檢察官鄭富銘到庭執行職務。
中    華    民    國    97    年     2    月    19    日
                  刑事第十二庭  審判長法  官  蔡永昌
                                      法  官  陳榮和
                                      法  官  施俊堯
以上正本證明與原本無異。
檢察官如不服本判決，應於收受送達後十日內向本院提出上訴書
狀，其未敘述上訴之理由者並得於提起上訴後十日內向本院補提
理由書（均須按他造當事人之人數附繕本）。
被告不得上訴。
                                      書記官  顧哲瑜
中    華    民    國    97    年     2    月    21    日


司法院資訊處製作；財團法人民間司法改革基金會備份。
